臺灣新竹地方法院刑事裁定　　　　　　 100年度撤緩字第70號
聲　請　人　臺灣新竹地方法院檢察署檢察官
受保護管束　陳國良
人
上列聲請人因受保護管束人犯詐欺案件（本院99年度竹簡字第19
號），聲請撤銷緩刑之宣告（100 年度執聲字第440 號），本院
裁定如下：
    主  文
本院九十九年度竹簡字第一九號判決對陳國良所為緩刑貳年之宣
告撤銷。
    理  由
一、聲請意旨略以：查受保護管束人陳國良因詐欺案件，經本院
    於民國99年7 月30日以99年度竹簡字第19號判決判處有期徒
    刑4 月，如易科罰金，以新臺幣（下同）1,000 元折算1 日
    ，緩刑2 年，緩刑期間內付保護管束，並應向指定之政府機
    關、政府機構、行政法人、社區或其他符合公益目的之機關
    或團體提供120 小時之義務勞務，於99年8 月30日確定。嗣
    由臺灣新竹地方法院檢察署以99年度執保字第440 號執行，
    緩刑期間付保護管束。茲該受保護管束人於前述緩刑保護管
    束期間自100 年3 月起未按期到臺灣新竹地方法院檢察署向
    觀護人報到，經多次書面告誡、電話查訪、警察協尋、訪視
    等，仍拒不踐履到臺灣新竹地方法院檢察署執行保護管束，
    此有臺灣新竹地方法院檢察署告誡函、送達回證、電話查訪
    紀錄及協尋函等足憑，且受保護管束人再犯竊盜案件，現於
    臺灣新竹地方法院檢察署偵查中。核該受保護管束人所為，
    已違反保安處分執行法第74條之2 第2 款、第4 款（聲請書
    漏載第2 款）之規定，且情節重大，足見原宣告之緩刑難收
    其預期效果，爰依刑事訴訟法第476 條之規定聲請撤銷緩刑
    之宣告等語。
二、按受保護管束人在保護管束期間內，應遵守左列事項：一、
    保持善良品行，不得與素行不良之人往還。二、服從檢察官
    及執行保護管束者之命令。三、不得對被害人、告訴人或告
    發人尋釁。四、對於身體健康、生活情況及工作環境等，每
    月至少向執行保護管束者報告1 次。五、非經執行保護管束
    者許可，不得離開受保護管束地；離開在10日以上時，應經
    檢察官核准，保安處分執行法第74條之2 定有明文。受保護
    管束人違反前條各款情形之一，情節重大者，檢察官得聲請
    撤銷保護管束或緩刑之宣告，同法第74條之3 第1 項亦有規
    定。
三、經查：
  (一)受保護管束人陳國良因犯詐欺案件，經本院於99年7 月30日
    以99年度竹簡字第19號判決判處有期徒刑4 月，如易科罰金
    ，以1,000 元折算1 日，緩刑2 年，緩刑期間內付保護管束
    ，並應向指定之政府機關、政府機構、行政法人、社區或其
    他符合公益目的之機構或團體，提供120 小時之義務勞務，
    並於99年8 月30日確定，保護管束期間自99年8 月30日至10
    1 年8 月29日等情，有上開本院99年度竹簡字第19號刑事判
    決、臺灣新竹地方法院檢察署檢察官執行保護管束指揮書及
    臺灣高等法院被告前案紀錄表各1 份附卷可按。
  (二)惟受保護管束人緩刑期間，臺灣新竹地方法院檢察署通知受
    保護管束人應於100 年3 月29日9 時許至該署觀護人室報到
    ，嗣後如再有違誤，將聲請撤銷緩刑之宣告等語之告誡函，
    於100 年3 月21日因未獲會晤本人，由其同居人即其姊陳秋
    娟代為收受，有臺灣新竹地方法院檢察署100 年3 月18日竹
    檢家護乙099 執護475 字第07427 號函及送達證書附卷可憑
    （見本院卷第10頁至第11頁），惟受保護管束人並未遵期到
    案報到；臺灣新竹地方法院檢察署復通知受保護管束人應於
    100 年4 月12日9 時許、100 年4 月26日9 時許、100 年5
    月10日9 時許至該署觀護人室報到，嗣後如再有違誤，將聲
    請撤銷緩刑之宣告等語之告誡函，分別於100 年4 月7 日、
    100 年4 月15日、100 年5 月3 日均因未獲會晤本人，由其
    同居人即其兄陳志和代為收受，有臺灣新竹地方法院檢察署
    100 年3 月31日竹檢家護乙09 9執護475 字第09028 號函、
    100 年4 月13日竹檢家護乙099 執護475 字第10262 號函、
    100 年4 月29日竹檢家護乙099 執護475 字第12254 號函及
    送達證書附卷可憑（見本院卷第12頁至第17頁），惟受保護
    管束人均未遵期到案報到。又受保護管束人並未在監服刑，
    有臺灣高等法院被告前案紀錄表1 份附卷可佐。
  (三)臺灣新竹地方法院檢察署檢察官函請新竹市警察局第三分局
    協尋受保護管束人，該等分局派員前往新竹市○○區○○里
    ○ 鄰○○路六段647 巷137 弄21號訪視，經查訪結果目前行
    蹤不定，很少返家，不常與家人聯絡等情，有新竹市警察局
    第三分局100 年4 月7 日竹市警三分偵字第1000008612號函
    及其附件複數監督回復表等在卷可佐（見本院卷第44頁至第
    45 頁 ）。且臺灣新竹地方法院檢察署觀護人於100 年4 月
    14日前往受保護管束人之戶籍地即新竹市○○區○○路六段
    647 巷137 弄21號與受保護管束人之母進行訪視，訪視結果
    為受保護管束人目前行蹤不明，家人及當地管區皆不知受保
    護管束人下落，查詢在監在押資料，受保護管束人又無入監
    紀錄，評估受保護管束人在外遊蕩、為非作歹之可能性極高
    等情，有臺灣新竹地方法院檢察署執行保護管束情況訪視報
    告表附卷可參（見本院卷第48頁至第49頁）。
  (四)綜上，堪認受保護管束人陳國良在保護管束期間內，經合法
    通知，均未服從檢察官執行緩刑附帶應履行義務勞務之命令
    ，而未遵期向臺灣新竹地方法院檢察署報到，確違反保安處
    分執行法第74條之2 第2 款、第4 款之規定，且情節重大。
    從而，聲請人依保安處分執行法第74條之3 第1 項之規定，
    聲請撤銷受保護管束人之緩刑宣告，核無不合，應予准許。
四、爰依刑事訴訟法第476 條規定，裁定如主文。
中    華    民    國   100    年    6     月    24    日
                  刑事第一庭  法  官  朱美璘
以上正本證明與原本無異。
如不服本裁定，應於裁定送達後5日內向本院提出抗告狀。
中    華    民    國   100    年    6     月    24    日
                              書記官  楊嘉惠